Inventaris van het archief van de Afdeling Kunsten en taakvoorgangers van het Ministerie van Onderwijs, Kunsten en Wetenschappen over de periode 1945-1965
Nationaal Archief, Den Haag
- ARCHIEF VAN DE AFDELING KUNSTEN, A.
  - Tentoonstellingen, A.2
    - Reizende tentoonstellingen, A.2.06
      - Stukken betreffende het verlenen van medewerking aan reizende tentoonstellingen in het buitenland., 1946-1965; 292-338; 14 pakken en 33 omslagen
        - Tentoonstelling Hollandse kunst over 1885 - 1945 in Bazel, Bern en Charlottenburg. 1946-1948, 292-293
          - Kritieken, 1946 - 1947, 292
          - Inbruikleengeving van kunstvoorwerpen door de eigenaren, 1946 - 1948, 293; pak
        - Tentoonstelling van moderne Hollandse kunst in verschillende steden in Zuid Afrika, 1947 - 1949, 294; pak
        - Tentoonstellingen van Nederlandse schilderkunst in Cairo en Athene, 1947 - 1949, 295
        - Vincent van Gogh tentoonstellingen. 1947-1961, 296-298
          - Afrekening en bestemming van de opbrengst van in Genéve en Parijs gehouden tentoonstellingen, 1947 - 1952, 296
          - Basel, Londen, Birmingham en Glasgow, 1947 - 1952, 297; pak
          - Duitsland en Italië, 1955 - 1961, 298
        - Tentoonstelling Kruyder en Tijdgenoten in diverse landen in diverse steden in het buitenland, 1948 - 1951, 299; pak
        - Nederlandse deelname aan de Olympische kunsttentoonstellingen in Londen en Helsinki, 1948 - 1953, 300
        - Verklaringen voor het in goede staat (in bruikleen) te hebben (terug) ontvangen kunstwerken ten behoeve van tentoonstellingen van werken van Nederlandse schilderessen en beeldhouwsters in Crewe en Edinburgh en de 'Women's International Art Club' in Londen in 1949, 1949 - 1950, 301
        - Tentoonstelling van kunstnijverheid in Caïro en Alexandrië, 1949 - 1951, 302
        - Tentoonstelling van Nederlandse grafiek door de Verenigde Staten, 1949 - 1952, 303
        - Tentoonstelling 100 jaar Nederlandse Schilderkunst te houden in diverse landen. 1949-1959, 304-305
          - Egypte, Spanje en Zwitserland, 1949 - 1959, 304
          - Joegoslavië, Griekenland en Israël, 1952 - 1954, 305
        - Tentoonstellingen in Voor- en Achter-Indië, 1949 - 1964, 306
        - Afsluiten van een verzekering van tentoonstellingen in Le Havre, Rouen en Lincoln, 1950, 307
        - Tentoonstellingen van hedendaagse Nederlandse beeldende kunst gehouden in verschillende steden in Engeland en Schotland. 1950-1953, 308-309
          - 1950-1951, 308
          - 1951-1953, 309; pak
        - Tentoonstelling van keramiek in Washington D.C. en Philadelphia, 1951 - 1952, 310
        - Tentoonstelling van Nederlandse beeldhouwkunst te Brussel en Luik, 1951 - 1952 pak, 311
        - Afsluiten van een verzekering voor een tentoonstelling van schilderijen te Gent en Hasselt, 1952, 312
        - Tentoonstelling van hedendaagse Nederlandse schilderkunst in verschillende steden in Engeland, 1952 - 1953, 313
        - Tentoonstellingen in Australië en Nieuw-Zeeland, 1952 - 1961, 314
        - Medewerking aan de door All India Fine Arts and Crafts Society georganiseerde internationale tentoonstellingen in India. 1952-1963, 315-317
          - Tentoonstellingen in New Dehli, 1952 - 1962 pak, 315
          - Het inzenden van grafisch werk, 1953 - 1954, 316
          - Tentoonstellingen van hedendaagse Nederlandse grafische kunst tevens van Nederlandse gelegenheidsgrafiek, 1958 - 1963, 317
        - Tentoonstelling van schilderijen in verschillende steden in Denemarken, 1953 - 1954, 318
        - Medewerking aan de Internationale Printing Exhibition te Tokyo en Osaka, 1953 - 1956, 319
        - Tentoonstelling Dutch Art in Zwitserland en Amerika, 1953 - 1958, 320; pak
        - Tentoonstellingen in België en Luxemburg, 1953 - 1960, 321
        - Tentoonstelling van Nederlandse grafische kunst in Italië en Frankrijk, 1954 - 1956, 322; pak
        - Tentoonstellingen over de hedendaagse Nederlandse schilderkunst in Spanje en Egypte, 1954 - 1956, 323; pak
        - Tentoonstelling van hedendaagse Nederlandse grafische kunst in Parijs, Luxemburg en België, 1955 - 1956, 324
        - Schilderijententoonstelling in Passau en Frankfurt, 1956, 325
        - Tentoonstelling van Mondriaan in Rome en Milaan, 1956, 326
        - Tentoonstelling van Mondriaan in Milaan en Rome, 1956 - 1957, 327; pak
        - Tentoonstelling van Nederlandse grafische kunst in Brazilië en Argentinië, 1956 - 1958, 328
        - Tentoonstelling 'Niederländische Graphik der Gegenwart' in Duitsland en Noorwegen, 1957 - 1960, 329; pak
        - Tentoonstelling van grafische kunst in Chili en Peru, 1957 - 1960, 330
        - Tentoonstelling van moderne keramiek in Syracuse (New York) en andere steden van de Verenigde Staten, 1957 - 1960, 331
        - Expositie 'Hundert Aquarelle aus den Niederlanden' in Gelsenkirchen-Buer en Hamm (Westfalen), 1958 - 1959, 332
        - Nederlandse inzending voor een internationale keramiek tentoonstelling in Oostende (België) en Linz (Oostenrijk), 1958 - 1960, 333
        - Tentoonstelling van moderne Nederlandse grafische kunst in Venezuela en de Nederlandse Antillen, 1958 - 1960, 334
        - Reizende tentoonstelling Holland, the New Generation door de Verenigde Staten, 1959 - 1964, 335
        - Tentoonstellingen in het buitenland van een panelen-collectie van moderne Nederlandse architectuur, 1959 - 1965, 336; pak
        - World Schoolchildren's Art Exhibition in Seoul en Tokio, 1960 - 1964, 337
        - Medewerking aan de totstandkoming van de collectie Holland, de Nieuwe Generatie op tournee in de Verenigde Staten, Curaçao, Buenos Aires en Rio de Janeiro, 1963 - 1965, 338; pak
      - Stukken betreffende het verlenen van medewerking aan reizende tentoonstellingen in Nederland., 1947-1966; 339-374; 16 pakken en 20 omslagen
        - Correspondentie met de Stichting der Nederlandse Kunstschilders inzake een reizende schilderijententoonstelling met het circus Giezen, 1947, 339
        - Verlenen van financiële steun aan de Tentoonstellingscentrale te Amsterdam ten behoeve van het organiseren van tentoonstellingen in Nederland, 1947 - 1960, 340
        - Stukken betreffende het verlenen van medewerking aan de tentoonstelling Het Edel Ambacht. 1949-1950, 341-342
          - Te Enschede, 341
          - Te Haarlem, 342
        - Verlening van subsidie aan de Vereniging Pro Arte Christiana voor tentoonstellingen van religieuze kunst in Amsterdam en Heerlen, 1949 - 1950, 343
        - Reizende tentoonstellingen langs arbeiders- en jeugdkampen en organisaties voor volksontwikkeling, 1949 - 1954, 344
        - Tentoonstellingen in Nederland van reisindrukken van Nederlandse schilders te gast in Frankrijk, 1950 - 1951, 345
        - Tentoonstelling van werken van Nederlandse en Engelse kunstenaressen in diverse plaatsen in Nederland, 1950 - 1952, 346
        - Start-tentoonstellingen van werken van jonge Nederlandse kunstenaars. 1950-1966, 347-364
          - 1950-1954, 347; pak
          - 1955-1957, 348; pak
          - 1958-1964, 349; pak
          - Correspondentie, 1e en 2e Start, 1952 - 1954, 350; pak
            Alfabetisch geordend op (plaats)naam.
          - Correspondentie, 3e Start, 1952 - 1955, 351; pak
          - Correspondentie, 4e Start, 1953 - 1956, 352; pak
          - Correspondentie, 5e Start, 1956 - 1957, 353; pak
          - Correspondentie met Belgische, Duitse en West-Indische deelnemers, 5e Start, 1957 - 1958, 354
          - Correspondentie, 6e Start, 1956 - 1958, 355; pak
          - Correspondentie, 7e Start en collectie Vorming, 1958 - 1959, 356; pak
          - Correspondentie met deelnemers aan de collectie Vorming (oudere groep van Start-deelnemers), 1958 - 1959, 357
          - Correspondentie, 8e Start, 1958 - 1960, 358; pak
          - Correspondentie, 9e Start, 1960 - 1961, 359; pak
          - Correspondentie, 10e Start, 1960 - 1962, 360; pak
          - Correspondentie, 11e Start, 1961 - 1963, 361; pak
          - Correspondentie, 12e Start, 1962 - 1964, 362; pak
          - Verslagen en samenstelling van de diverse collecties, 1953 - 1958, 363; pak
          - Jonge Nederlandse Kunst (voorheen Start), 1964 - 1966, 364
        - Verlening van subsidies voor het houden van tentoonstellingen van De Realisten in diverse plaatsen in Nederland, 1951 - 1952, 365
        - Correspondentie met Heineken's Bierbrouwerij N.V. inzake het vervaardigen van schilderijen in opdracht van deze bierbrouwerij en het tentoonstellen van deze schilderijen, 1952 - 1953, 366
        - Verlening van subsidie aan de rondreizende architectuurtentoonstelling over de Nederlandse bouwkunst Building in the Netherlands, 1952 - 1954, 367; pak
        - Verlening van subsidie aan de gewestelijke afdeling Zuid-Limburg van de Beroepsvereniging van Beeldende Kunstenaars voor de tentoonstellingen van werken van Zuid-Limburgse schilders in Amsterdam en Alkmaar, 1953 - 1954, 368
        - Verlening van subsidie aan de 'Nederlandsche Reisvereeniging' schildersreizen ten behoeve van de organisatie van tentoonstellingen, 1953 - 1954, 369
        - Verlening van subsidie aan het Stedelijk Museum Amsterdam voor de tentoonstelling Grote Tijdgenoten van Van Gogh in Amsterdam en Otterlo, 1953 - 1954, 370
        - Subsidie-aanvragen van de Prof. Dr. G. van der Leeuw Stichting voor tentoonstellingen van naoorlogse protestantse kerkenbouw en kerkarchitectuur in diverse plaatsen in Nederland, 1955 - 1962, 371
        - Medewerking aan de reizende architectuurtentoonstelling, 1962 - 1964, 372
        - Verlening van subsidie aan de Lions Club in Valkenburg voor de tentoonstelling Kunst zonder Grenzen in Maastricht en Hoensbroek, 1962 - 1964, 373
        - Verlening van subsidie aan de Federatie Welstandstoezicht ten behoeve van een onderwijstentoonstelling welstandszorg in diverse plaatsen in Nederland, 1963 - 1965, 374
    - Verenigingen e.d. werkzaam op het gebied van het tentoonstellingswezen, A.2.07
      - Stukken betreffende het behandelen van het subsidieverzoek van de Stichting Casa Academica voor een permanente tentoonstelling in het studentenhuis/hotel van deze stichting in Amsterdam., 1961; 375; omslag
  - Kunst, Wetenschap en Letteren, A.3
    - Kunsten, A.3.1
      - Kunst, A.3.1.1
        - Algemeen, A.3.1.1.1
          - Rapport van Chris Achterberg met zijn zienswijze inzake de noodzaak de beoefenaars van kunstnijverheidsvakken te verenigen in een Gilde., 1941; 376; deel
          - Stukken betreffende het rechtsherstel van Nederlandse kunstenaars die in het kader van zuivering door openlijke, smadelijke en onrechtvaardige veroordelingen zijn getroffen., 1945-1948; 377; omslag
            Openbaarheid beperkt tot 1 januari 2025
          - Stukken betreffende een onderzoek naar de eisen aan leerplannen van ingevolge de Nijverheidonderwijswet gesubsidieerde kunstnijverheidsscholen., 1945-1961; 378; omslag
          - Stukken betreffende de uitgifte van zomerzegels., 1946-1959; 379-383; 5 omslagen
            - Behandeling van aanvragen van verenigingen of instellingen om in de opbrengst van de zegels te mogen delen, 1946 - 1951, 379
            - Organisatie en werkwijze van de Commissie van Advies voor de Zomerpostzegels en de Propagandacommissie, 1946 - 1951, 380
            - Verdeling van de opbrengst van zomerzegels over de betrokken afdelingen van het departement, 1946 - 1951, 381
            - Verzoek om postzegels uit te geven en om een uitkering te krijgen uit de opbrengst ten behoeve van de Abdij van Egmond, 1948 - 1950, 382
            - Bezwaar tegen het plan van de minister van Verkeer en Waterstaat om een bijzondere postzegel met bijslag uit te geven ten behoeve van het Wereld Vluchtelingenjaar, 1959, 383
          - Stukken betreffende het overleg van de ministers van Onderwijs, Kunsten en Wetenschappen en van Sociale Zaken en Volksgezondheid over de verdeling van totalisatorgelden., 1952-1964; 384; omslag
          - Stukken betreffende het verstrekken van inlichtingen over kunst aan particulieren en instellingen., 1954-1965; 385; omslag
        - Rijksinstellingen, A.3.1.1.2
          - Stukken betreffende het verlenen van medewerking aan het plan tot oprichting van een Nederlandse Academie van de Kunst., 1951-1954; 386; omslag
        - Internationale contacten, A.3.1.1.3
          - Stukken betreffende het onderhouden van contacten met buitenlandse instanties., 1946-1954; 387-390; 4 omslagen
            - Culturele uitwisselingen met Tsjechoslowakije, 1946, 387
            - Bevorderen van de relaties met Frankrijk op het gebied van de kunst, 1947 - 1954, 388
            - Verlening van bijdragen aan het Amerikaans tijdschrift Norte, 1949 - 1951, 389
            - Ratificatie van de internationale overeenkomst Agreement on the Importation of Educational, Scientific and Cultural Materials, 1952, 390
          - Stukken betreffende het verlenen van medewerking aan het organiseren van het Holland Festival., 1947-1964; 391-401; 7 pakken en 4 omslagen
            - Verlening van subsidie aan de Stichting Holland Festival. 1947-1963, 391-395
              - 1947-1950, 391; omslag
              - 1951-1956, 392
              - 1957-1959, 393
              - 1960-1961, 394
              - 1962-1963, 395
            - Propaganda, 1948 - 1953, 396; omslag
            - Stichting Holland Festival, 1948 - 1954, 397; omslag
            - Verlening van subsidie aan de Stichting Toneelmanifestatie gehouden in 1957 - 1963, 1955 - 1964, 398
            - Verlening van subsidie voor kunstmanifestaties in het kader van het Holland Festival. 1958-1964, 399-400
              - 1958-1960, 399
              - 1961-1964, 400
            - Beantwoording van kamervragen over het ontbreken van een toneelmanifestatie tijdens het Holland Festival, 1962, 401; omslag
          - Stukken betreffende de Stichting voor de Culturele Samenwerking tussen Nederland, Indonesië, Suriname en de Nederlandse Antillen (STICUSA)., 1948-1953; 402-403; 2 omslagen
            - Aanwijzing van N.R.A. Vroom, hoofd van de afdeling Kunsten als vertegenwoordiger van OKW in de Contact-Commissie voor Culturele Zaken, 1948, 402
            - Oprichting, werkzaamheden en organisatie, 1948 - 1953, 403
          - Stukken betreffende het behandelen van aanvragen voor subsidies voor evenementen., 1953-1962; 404-408; 5 omslagen
            - Algemene Katholieke Kunstenaars Vereniging ten behoeve van congressen, 1953 - 1958, 404
            - International Society for Education through Art (INSEA) voor het houden van congressen, 1954 - 1960, 405
            - Nederlandse groep van de Association Litteraire et Artistique Internationale voor een internationaal congres over auteursrecht, 1955 - 1958, 406
            - Stichting Stadsschouwburg in Heerlen ten behoeve van het Mijnstreekfestival, 1955 - 1958, 407
            - Conference of Internationaly-minded Schools afdeling Haarlem voor het organiseren van een kunstfestival, 1960 - 1962, 408
        - Bevordering van de kunst, A.3.1.1.4
          - Algemeen, A.3.1.1.4.1
            - Stukken betreffende het behandelen van plannen en maatregelen met betrekking tot het bevorderen van het kunstleven., 1940-1953; 409; pak
            - Rijkscommissie van Advies voor de Bouw van Schouwburgen en Concertzalen., 1945-1965; 410-452; 3 pakken en 40 omslagen
              - Algemeen. 1946-1964, 410-415
                - Instelling, samenstelling en doelstellingen, 1946 - 1964, 410
                - Financiën en algemene verslagen, 1950 - 1964, 411; pak
                - Inventarisatie en vervaardiging van documentatie op het gebied van schouwburgen en concertzalen, 1951 - 1962, 412
                - Jaarverslagen, 1955 - 1958, 413
                - Overzichten van de activiteiten, 1958 - 1961, 414
                - Voorzieningsplan, 1958 - 1964, 415; pak
              - Stukken betreffende het adviseren van de minister over de bouw en verbouw van culturele gebouwen. 1945-1965, 416-451
                Alfabetisch geordend op plaatsnaam.
                - Bouw van een cultureel centrum te Alkmaar, 1946 - 1962, 416
                - Bouw van een cultureel centrum te Almelo, 1952 - 1962, 417
                - Bouw van een cultureel centrum te Amstelveen, 1962 - 1963, 418
                - Bouw van enkele culturele gebouwen te Amsterdam, 1946 - 1960, 419
                - Verbouwing van de stadsschouwburg te Amsterdam en aangelegenheden betreffende huisvestings- en repetitiekosten van de vaste bespelers van de schouwburg, 1959 - 1962, 420
                - Bouw van een cultureel centrum te Apeldoorn, 1949 - 1962, 421
                - Bouw van het congres- en tentoonstellingscentrum Het Turfschip te Breda, 1962 - 1965, 422
                - Bouw van een schouwburg op Curaçao, 1963 - 1964, 423
                - Verbouwing van de Stads Doelen te Delft, 1961, 424
                - Bouw van een schouwburg te Deventer, 1952 - 1963, 425
                - Uitbreiding van de schouwburg te Ede, 1956, 426
                - Bouw van een stadsschouwburg te Eindhoven, 1958 - 1964, 427
                - Bouw van een aula en een turnhal te Emmen, 1953, 428
                - Bouw van een schouwburg te Enschede, 1950 - 1955, 429
                - Bouw van een schouwburg te Gorinchem, 1955 - 1959, 430
                - Bouw en verbouwing van enkele culturele gebouwen te 's-Gravenhage, 1950 - 1965, 431
                - Verbouwing van de Willemskerk in 's-Gravenhage tot schouwburg, 1962 - 1965, 432
                - Bouw van een cultureel centrum in Groningen, 1950 - 1960, 433
                - Verbouwing van de stadsschouwburg te Haarlem, 1961 - 1963, 434
                - Bouw van een aula-concertzaal te Harderwijk, 1959 - 1960, 435
                - Bouw van een schouwburg te Heerlen, 1952, 436
                - Bouw van een schouwburg te Heerlen, 1952 - 1961, 437
                - Bouw van een stadsgehoorzaal te Helmond, 1957 - 1963, 438
                - Verbouwing van het concertgebouw te Hengelo, 1946 - 1960, 439
                - Bouw van een cultureel centrum te Hilversum, 1960 - 1965, 440
                - Bouw van een sport- en muziekhal te Kerkrade, 1961 - 1964 pak, 441
                - Bouw van een muziekcentrum te Leeuwarden, 1960 - 1961, 442
                - Bouw van een schouwburg te Leiden, 1958 - 1965, 443
                - Verbouwing van de stadsschouwburg te Maastricht, 1955 - 1963, 444
                - Verbouwing van de schouwburg te Middelburg, 1959 - 1961, 445
                - Bouw van een schouwburg te Nijmegen, 1957 - 1961, 446
                - Bouw van een concertgebouw te Rotterdam, 1945 - 1961, 447
                - Bouw van een cultureel centrum te Sittard, 1954 - 1958, 448
                - Bouw van een cultureel centrum te Terneuzen, 1958 - 1959, 449
                - Bouw van een stadsschouwburg te Tilburg, 1955 - 1963, 450
                - Verbouwing van de schouwburg te Zwolle, 1958 - 1959, 451
              - Stukken betreffende het afhandelen van diverse verzoeken, plannen en voorstellen van personen en instanties met betrekking tot schouwburgen en concertzalen, 1950 - 1965, 452
            - Stukken betreffende het bespreken van een verslag van de vaste Commissie voor het Onderwijs omtrent het overleg betreffende het Regeringsbeleid ten aanzien van kunst en cultuur., 1949-1950; 453; omslag
            - Stukken betreffende het adviseren van de minister van Sociale Zaken en Werkgelegenheid inzake samenstelling van de Werkgroep Bemiddeling Kunstenaars betreffende arbeidsbemiddeling serieuze kunst en inzake samenstelling van een commissie, werkzaam op dit terrein., 1955-1957; 454; omslag
            - Stukken betreffende het geven van commentaar op de decentralisatiegedachte bij stimulering van kunst en kunstleven., 1959-1961; 455; omslag
            - Stukken betreffende het behandelen van een brief van de directeur-generaal voor de Middenstand en het Toerisme van het Ministerie van Economische Zaken inzake moeilijkheden bij de exploitaite van particuliere schouwburgen., 1961-1962; 456; omslag
            - Stukken betreffende het verlenen van subsidie aan de Werkgemeenschap voor Vernieuwing van Opvoeding en Onderwijs., 1961-1964; 457; pak
          - Prijsvragen e.d., A.3.1.1.4.2
            - Stukken betreffende het uitschrijven van prijsvragen op het gebied van kunst en literatuur in het kader van het Johan J. Smit Fonds en de toekenning van prijzen., 1945-1965; 458-465; 1 pak en 7 omslagen
              - Algemeen, 1945 - 1959, 458
              - Diverse prijsvragen voor letterkunde, 1949 - 1958 pak, 459
              - Vervaardiging van een ontwerp-mozaïek voor het gebouw van het ministerie, 1952, 460
              - Prijsvraag voor letterkunde, 1957; algemeen, 1957 - 1958, 461
              - Prijsvraag voor filmkunst, 1957, 1957-1959, 462
              - Prijsvraag voor toneelschrijfkunst, 1957, 1957-1959, 463
              - Prijsvraag voor letterkunde, 1957, 1957-1960, 464
              - Drie-jaarlijkse prijsvraag voor kunst en literatuur, 1961,1959-1965, 465
            - Stukken betreffende het verstrekken van inlichten aan personen, instellingen en instanties over prijsvragen, wedstrijden en dergelijke op het gebied van de kunst., 1951-1962; 466; omslag
          - Esthetische voorlichting, A.3.1.1.4.3
            - Stukken betreffende het verlenen van subsidie ten behoeve van culturele activiteiten voor de schooljeugd via gemeentelijke stichtingen., 1946-1958; 467; omslag
            - Stukken betreffende het verlenen van subsidie ten behoeve van culturele activiteiten voor de schooljeugd via het Werk- en Informatiecentrum voor Kunst ten dienste van het Onderwijs aan de Rijpere Jeugd (WIKOR)., 1955-1959; 468; omslag
            - Stukken betreffende het instellen van een onderzoek naar culturele activiteiten ten behoeve van de schooljeugd in diverse gemeenten., 1956-1958; 469; omslag
          - Steun aan kunstenaars, A.3.1.1.4.4
            - Stukken betreffende het voorbereiden van wettelijke regelingen ter bestrijding van sociale misstanden op het terrein van de amusementskunst., 1943-1956; 470; pak
            - Stukken betreffende het behandelen van diverse verzoeken om steun van kleinkunstenaars., 1945-1950; 471; omslag
            - Brief aan de Koningin houdende inlichtingen over de regeling van steun aan behoeftige kunstenaars in Nederland., 1949; 472; stuk
            - Stukken betreffende het behandelen van diverse aanbiedingen van kunstbeoefenaars uit het buitenland om de watersnoodslachtoffers te steunen door middel van benefietoptredens, verkoop van kunstwerken en dergelijke., 1953-1954; 473; omslag
          - Auteursrechten, A.3.1.1.4.5
            - Stukken betreffende het leveren van een bijdrage aan de totstandkoming van een bilateraal verdrag tussen Nederland en de Verenigde Staten inzake auteursrechten., 1945-1950; 474; omslag
            - Stukken betreffende het voeren van overleg met het Ministerie van Buitenlandse Zaken en het Ministerie van Justitie inzake een voorgestelde herziening van de Auteurswet 1912., 1946-1965; 475; omslag
        - Verenigingen en stichtingen, A.3.1.1.5
          - Stukken betreffende het bemiddelen tussen de Stichting Overvoorde-Gordon te Wassenaar en het Ministerie van Financiën inzake de toepassing van de regels voor kwijtschelding van het schenkingsrecht en de toepassing van de Wet Vermogensaanwasbelasting., 1939-1963; 476; omslag
          - Stukken betreffende het verlenen van subsidie aan het Centraal Bureau Mei 1946 te Amsterdam ten behoeve van manifestaties in het kader van 'De Kunst gaat door het Vrije Land'., 477; omslag
          - Stukken betreffende het voeren van overleg met het Ministerie van Binnenlandse Zaken over subsidiëring van culturele verenigingen., 1946-1951; 478; omslag
          - Stukken betreffende het verlenen van subsidie aan de Culturele Raad Limburg ten behoeve van diverse activiteiten., 1946-1956; 479; omslag